臺灣苗栗地方法院刑事判決　　　　　　　　94年度訴字第69號
公　訴　人　臺灣苗栗地方法院檢察署檢察官
被　　　告　甲○○
上列被告因違反毒品危害防制條例案件，經檢察官提起公訴（93
年度毒偵字第1277號、93年度毒偵緝字第137 號、94年度毒偵字
第79號），暨移送併案（94年度毒偵字第210 號、第1146號），
本院依簡式審判程序，判決如下：
    主  文
甲○○連續施用第一級毒品，累犯，處有期徒刑壹年。扣案之第
一級毒品海洛因參包（其中壹包含袋重零點貳公克，經送驗結果
淨重零點零貳公克，空包裝重零點參陸公克；壹包含袋重零點柒
公克，經送驗結果淨重零點參捌公克，空包裝重零點參肆公克；
壹包含袋重壹公克）、摻有海洛因之香煙貳支、海洛因殘渣袋壹
個均沒收銷燬；注射針筒伍支、小盒子壹個及夾鍊袋共貳佰拾玖
個均沒收；又因連續施用第二級毒品，累犯，處有期徒刑柒月。
扣案之第二級毒品安非他命共拾參包（其中陸包含袋重拾玖點柒
公克、貳包含袋重貳點貳公克、伍包含袋重壹佰參拾肆公克）均
沒收銷燬；安非他命吸食器貳組、小盒子壹個、夾鍊袋共貳佰拾
玖個及電子秤壹台均沒收。應執行有期徒刑壹年伍月，扣案之第
一級毒品海洛因參包（其中壹包含袋重零點貳公克，經送驗結果
淨重零點零貳公克，空包裝重零點參陸公克；壹包含袋重零點柒
公克，經送驗結果淨重零點參捌公克，空包裝重零點參肆公克；
壹包含袋重壹公克）、摻有海洛因之香煙貳支、海洛因殘渣袋壹
個、第二級毒品安非他命共拾參包（其中陸包含袋重拾玖點柒公
克、貳包含袋重貳點貳公克、伍包含袋重壹佰參拾肆公克）均沒
收銷燬；注射針筒伍支、安非他命吸食器貳組、小盒子壹個、夾
鍊袋共貳佰拾玖個及電子秤壹台均沒收。
    事  實
一、甲○○前因違反毒案品危害防制條例件，經本院於民國91年
    1 月4 日以90年度苗簡字第825 號判決，判處有期徒刑6 月
    確定；又因違反槍砲彈藥刀械管制條例案件，經臺灣高等法
    院臺中地方法院於91年11月19日以91年度上訴字第1361號判
    決，判處有期徒刑1 年1 月確定。上開兩案，經法院定應執
    行有期徒刑1 年5 月確定，嗣於93年4 月20日縮刑期滿執行
    完畢。
二、甲○○前因施用毒品案件，經法院2 次裁定送觀察、勒戒，
    第2 次觀察、勒戒於92年8 月14日執行完畢釋放，並由臺灣
    苗栗地方法院檢察署檢察官，先後以91年度毒偵字第608 號
    、92年度毒偵字第532 號為不起訴處分確定。竟不知悔改，
    復於上述觀察、勒戒執行完畢釋放後5 年內，分別基於施用
    第一級毒品海洛因及第二級毒品安非他命之概括犯意，自93
    年6 月間某日起至94年7 月24日止，在其苗栗縣公館鄉鶴山
    村6 鄰鶴山218 號住處、台中市○○路65巷102 號501 室租
    屋處等處，以將海洛因摻於香煙後吸食或置於注射針筒內施
    打之方式，連續施用第一級毒品海洛因多次；及自93年6 月
    間某日起至94年7 月25日晚上7 、8 時許止，在上述地點，
    以將安非他命倒入玻璃頭吸食器內，以火燒烤後吸食之方式
    ，每2 、3 天1 次之頻率，施用第二級毒品安非他命多次。
三、嗣於(1)93年7 月14日下午6 時20分許，經警在苗栗縣竹南鎮
    ○○路1500號「御和園汽車旅館」129 號房內執行搜所時，
    適甲○○在場，經採尿送驗而查獲。(2)93年11月24下午2 時
    25 分 許，經警在甲○○之臺中市○○路65巷102 號501 室
    租屋處扣得所有之海洛因1 包含袋重0.2 公克（經送驗結果
    淨重0.02 公 克，空包裝重0.36公克）、摻有海洛因之香煙
    2 支、供施用海洛因用之注射針筒5 支、海洛因殘渣袋1 個
    、安非他6 命包含袋重19.7公克、安非他命吸食器1 組。(3)
    94 年1月12日下午2 時50分許，經警在甲○○位於苗栗市○
    ○路2 巷32之1 號住處，查扣其所有之海洛因1 包含袋重0.
    7 公克（經送驗結果淨重0.38公克，空包裝重0.34公克）及
    安非他命2 包含袋重2.2 公克、裝第一、二級毒品用之夾鍊
    袋2 個及小盒子1 個。(4)94年6 月30日本院開庭審理時，甲
    ○○因毒癮發作，精神不濟，經當庭命採尿送驗結果呈安非
    他命及鴉片類毒品陽性反應。(5)94年7 月26日16時許，在苗
    栗市○○路1154號前，查獲其所持之銀色小包包內有海洛因
    1 包含袋重1 公克、安非他命5 包含袋重134 公克、裝第一
    、二級毒品用之夾鍊袋62個、供秤量安非他命用之電子秤1
    台，隨後於16時30分許，在其苗栗縣公館鄉鶴山村218 號住
    處房間內，查扣其所有之供施用安非他命用之玻璃頭吸食器
    1 組、裝第一、二級毒品用之夾鍊袋155 個。
四、案經苗栗縣警察局頭份分局及苗栗縣警察局報請臺灣苗栗地
    方法院檢察署檢察官偵查起訴，及同署檢察官偵查後移送併
    案審理。
    理  由
一、訊據被告甲○○對於上揭連續施用第一級毒品海洛因、第二
    級毒品安非他命之事實均坦承不諱，且被告於上揭查獲時間
    經採尿送鑑結果，發現均確有嗎啡及甲基安非他命陽性反應
    乙節，此有尿液檢體編號登記簿對照表1 紙及苗栗縣衛生局
    煙毒尿液檢驗成績書、尿液鑑驗代碼對照表1 紙及中山醫學
    大學附設醫院藥物濫用檢測中心出具之濫用藥物尿液檢驗報
    告、委託檢驗尿液代號與真實姓名對照表及詮昕科技股份有
    限公司出具之濫月藥物尿液檢驗報告、尿液鑑驗代碼對照表
    1 紙及中山醫學大學附設醫院藥物濫用檢測中心出具之濫用
    藥物尿液檢驗報告、尿液檢體監管紀錄表及大千綜合醫院出
    具之驗尿報告各1 紙在卷可憑。且扣案之海洛因共3 包，其
    中2 包分別含袋重0.2 公克（經送驗結果淨重0.02公克，空
    包裝重0.36公克）及0.7 公克（經送驗結果淨重0.38公克，
    空包裝重0.34公克），經送請法務部調查局鑑驗結果係海洛
    因乙節，有法務部調查局鑑定通知書2 紙在卷；其中1 包含
    袋重1 公克，經警以毒品檢驗袋檢驗結果係海洛因，有毒品
    初步鑑驗報告單1 紙在卷可按。扣案之安非他命共13包（其
    中2 包含袋重2. 2公克、6 包共含袋重19.7公克、5 包含袋
    重134 公克），經警以毒品檢驗袋檢驗結果係安非他命，亦
    有毒品初步鑑驗報告單1 紙在卷可按。另有摻有海洛因之香
    煙2 支、海洛因殘渣袋1 個、注射針筒5 支、安非他命吸食
    器2 組、夾鍊袋共219 個、電子秤1 台扣案可證。次查被告
    前因施用毒品案件，經2 次觀察、勒戒，且因持有毒品及違
    反槍砲彈藥刀械管制條例案件，經判處有期徒刑確定並執行
    完畢等情，有臺灣苗栗地方法院檢察署刑案資料查註紀錄表
    、臺灣高等法院被告前案紀錄表各1 件在卷可按，足徵被告
    之自白確與事實相符。本件事證明確，被告犯行堪予認定，
    應依法論科。
二、查海洛因、安非他命分別為毒品危害防制條例第2 條第2 項
    第1款、第2款所定之第一級毒品、第二級毒品。核被告連續
    施用第一級毒品海洛因及第二級毒品安非他命各多次，所為
    係違反毒品危害防制條例第10條第1 項之施用第一級毒品罪
    、同條第2 項之施用第二級毒品罪。其施用毒品前後非法持
    有毒品之低度行為，應為施用之高度行為所吸收，不另論罪
    。被告先後多次施用第一級毒品海洛因、第二級毒品安非他
    命之犯行，均時間緊接，方法相同，分別觸犯構成要件相同
    之罪，顯係分別基於概括犯意為之，均為連續犯，各應依刑
    法第56條之規定，以1 罪論，並加重其刑。又被告受有如事
    實欄所載罪刑執行情形，有臺灣高等法院被告前案紀錄表在
    卷可按，其於執行完畢後之5 年內再犯本件有期徒刑以上之
    2 罪，均為累犯，應均依刑法第47條之規定，分別遞加重其
    刑。再其所犯上開2 罪，犯意各別，行為互異，應予分論併
    罰。爰審酌被告非法施用第1 級毒品海洛因、第2 級毒品安
    非他命，對個人身心戕害甚鉅，且前已因施用毒品案件，經
    2 次觀察、勒戒，又再犯本件施用毒品犯行，顯未因前所受
    之觀察、勒戒處分而決心改過，且於本院審理中又再度施用
    毒品，惟念其於犯後坦承全部犯行及其本件施用毒品行為之
    情節等一切情狀，分別量處如主文所示之刑，並定其應執行
    刑。
三、至扣案之海洛因3 包、安非他命共13包、摻有海洛因之香煙
    2 支及海洛因殘渣袋1 個（因內含毒品，難以析離），均為
    毒品，均應依毒品危害防制條例第18條第1 項前段規定宣告
    沒收並銷燬之。另有注射針筒5 支、安非他命吸食器2 組、
    夾鍊袋共219 個、小盒子1 個及電子秤1 台扣案，係被告所
    有且供犯罪所用之物乙節，業據被告供述在卷，應依刑法第
    38 條 第1 項第2 款併予宣告沒收。
四、臺灣苗栗地方法院檢察署檢察官，就被告於(一)93年11月20日
    某時，在臺中市○○路65巷102 號501 室租屋處，施用第一
    級毒品海洛因1 次，及於93年11月23日晚上11時許，在上述
    地點，施用第二級毒品安非他命1 次之犯行，以該署94年度
    毒偵字第210 號移送本院併案審理；(二)94年7 月2 日起至94
    年7 月25日某時止，在苗栗縣鶴山村6 鄰218 號住處，連續
    施用第一級毒品海洛因多次，及於94年7 月初某日起至94年
    7 月26日10時許，在上述住處，連續施用第二級毒品安非他
    命多次之犯行，以該署94年度毒偵字第1146號移送本院併案
    審理等情，因上揭移送併辦部分，與起訴被告連續施用第一
    級毒品及第二級毒品部分，分別有連續犯之裁判上一罪關係
    ，已如上述，自均為起訴效力所及，本院自應一併予以審理
    ，附此敘明。
據上論斷，應依刑事訴訟法第273 條之1 第1 項、第299 條第1
項前段，毒品危害防制條例第10條第1 項、第2 項、第18條第1
項前段，刑法第11條、第56條、第47條、第51條第5 款、第38條
第1 項第2 款，判決如主文。
本案經檢察官戴瑞麒到庭執行職務。
中　　華　　民　　國　　94　　年　　9　　 月　　22　　日
                  刑事第二庭    法　官　林燦都
以上正本與原本無異
如不服本判決應於送達後10日內向本院提出上訴狀。
   　　                     　　書記官　陳建分
中　　華　　民　　國　　94　　年　　9　　 月　　22  　日
附錄本案論罪科刑法條
毒品危害防制條例第10條第1項、第2項
施用第一級毒品者，處六月以上五年以下有期徒刑。
施用第二級毒品者，處三年以下有期徒刑。
